---
title: "Hito 1"
author: "Catalina Gajardo, Romina Hernández, Francisca Ortega, Matías Rivero y Darlene Sobarzo"
date: "Abril 2023"
output:
  html_document:
    number_sections: yes
    theme: spacelab
    toc: yes
  pdf_document:
    toc: yes
editor_options: 
  markdown: 
    wrap: sentence
---

# Motivación
Los dataset a trabajar se llaman [Airbnb London](https://www.kaggle.com/datasets/whenamancodes/london-uk-airbnb-open-data), este cuenta con una descripción (del año 2019) de la actividad y las métricas de los anuncios en Londres sobre los huéspedes y los anfitriones que han utilizado Airbnb para tener una mayor cantidad de opciones y posibilidades a la hora de buscar hospedaje. Y también [Airbnb New York](https://www.kaggle.com/datasets/arianazmoudeh/airbnbopendata) que bajo el mismo estudio cuenta con información de la busqueda de hospedaje usando Airbnb pero en el año 2022 en NY. Ambos dataset contienen la información necesaria para saber más sobre los hosts, la disponibilidad geográfica, las métricas necesarias para hacer predicciones y sacar conclusiones.

Se decide trabajar estos dos dataset en conjunto con el fin de poder comparar esta información en diferentes contextos y en ciudades de distintos paises.

La principal motivación para estudiar estos datasets es poder evaluar el mercado de arriendos por parte de turistas, ver como se relacionan y cuáles son las características más relevantes a la hora de ver la relación atributo/precios. Esta información puede ser utilizada para muchos fines, desde la planificación de viajes, hasta la realización de inversiones en el mercado inmobiliario.   

# Exploración de datos

```{r}
dfLondon <- read.csv("https://raw.githubusercontent.com/mineriamineria/mineria/main/dataLondon.csv", encoding = "UTF-8")
dfNY <- read.csv("https://raw.githubusercontent.com/mineriamineria/mineria/main/dataNY.csv", encoding = "UTF-8")
```


```{r}
head(dfLondon)
head(dfNY)
```

```{r}
str(dfLondon)
```

```{r}
str(dfNY)
```

```{r}
dim(dfLondon) #dimesion de London
dim(dfNY) #dimesion de NewYork
```

¿Existen blancos y nulos en el dataset de Nueva York?

```{r}
sapply(dfNY, function(x) sum(x==""))
sapply(dfNY, function(x) sum(is.na(x)))
```

¿Existen blancos y nulos en el dataset de Londres?

```{r}
sapply(dfLondon, function(x) sum(x==""))
sapply(dfLondon, function(x) sum(is.na(x)))
```

¿Cuántos vecindarios distintos existen en Nueva York?

```{r}
length(unique(dfNY$neighbourhood))
```

¿Cuántos Vecindarios distintos existen en Londres?

```{r}
length(unique(dfLondon$neighbourhood))
```

# Preguntas y Problemas

- ¿Es posible predecir el precio basado en el vecindario y en el tipo de habitación?, esta pregunta es relevante para poder verificar si las preferencias de los huéspedes y host son suficientemente sólidas como para crear una predicción de precios para las diferentes características de los alojamiento. Esta información ayudaría a los usuarios a poder saber con mucha mayor anticipación los precios de los alojamientos que sean de su interés y que cumplan con las características necesarias.
- ¿En base a qué factores existe una mayor variación de precios en cada ciudad?, Esta información ayudaria que las personas sepan en que rangos de precios deberian estar un alojamiento con ciertas caracteristicas
- ¿Qué tipo de habitaciones suelen ser preferidas?, esta información le entregaría a alguien que viaja una idea de que es más popular y que le gusta
más al resto de las personas, sirviendole así como recomendación/sugerencia
- ¿Qué áreas tiene alta demanda y poca oferta?¿Estas áreas podrían ser buenas opotunidades de inversión? esta información es de gran utilidad para las personas que pretender invertir en propiedades, ya que les dice las zonas donde el mercado es más beneficioso para sus ganancias.
- ¿Es posible hacer un estudio de las preferencias de los huéspedes? , Con este estudio las empresas hoteleras podrian saber en que factores centrarse en mejorar para asi obtener una mayor cantidad de visitantes.
- ¿En qué épocas existe una mayor solicitud de alojamientos en cada ciudad?,esta información le entregaría a alquien que quiere viajar, que temporadas
son consideradas altas, para así planificarse para su viaje.
- ¿Cúal es la relación entre el número de reviews y la nota que reciben? , esta pregunta puede ayudar a los host para saber si por las puntuaciones que les den, su alojamiento es más propenso a recibir más huéspedes.
- ¿Existe alguna relación entre las reglas del Airbnb y la nota que reciben? Con esto podriamos obtener informacion valiosa para los arrendatarios, ya que asi verian que repercusiones tienen ciertas reglas a la cantidad de huespedes.
- ¿Es un factor de relevancia si una cuenta está o no verificada?, esta información le entregaría a quien quiera arrendar ese hospedaje más información
respecto a la veracidad de quien arrienda, entregándole así más seguridad.

